# 竣工财务决算报告调账事项

提问人：Rita777777 时间：2020-09-01 21:55:27
陈版主:
您好！期待您的回复！
A公司的房屋建筑物系自建， 2018 年度暂估转固，以 2019 年 6 月 30 日为基准日进行竣工财务决算审计，并在 2019年 10 月份取得该决算报告。
我现在的疑惑是，根据固定资产应用指南，对 2018 年度已计提的折旧是不需要进行追溯调整的。但是 2019 年具体哪个月份开始调整折旧？我了解到有不同的处理方式：
第一种，从 2019 年 1 月份开始调整，即 2019 年度应计提的折旧：（审定固定资产原值-2018年已计提折旧-审定残值）/剩余使用月份*12月。
第二种，从取得竣工决算报告时开始调整折旧，即 2019 年度应计提的折旧：（审定固定资产原值-2018年已计提折旧-2019年1-9月已计提折旧-审定残值）/剩余使用月份*3个月。
想听听您的理解，非常感谢您！

回答人：chenyiwei
这个问题没有明确规定。但从会计估计变更生效日确定的一般原则出发，个人更倾向于第二种。